臺灣屏東地方法院刑事判決
111年度原易字第35號
公  訴  人  臺灣屏東地方檢察署檢察官
被      告  阮思凡


                    （現於法務部○○○○○○○○附設勒                      戒所觀察勒戒中）
指定辯護人  本院公設辯護人謝弘章  
被      告  吳振瑞


                    （現另案於法務部○○○○○○○執行                      中）
上列被告等因竊盜案件，經檢察官提起公訴（111年度偵字第363
5號），被告等於本院準備程序進行時為有罪之陳述，經告以簡
式審判程序之旨，並聽取檢察官、被告等及其辯護人之意見後，
經本院合議庭裁定由受命法官獨任改行簡式審判程序並判決如下
：
    主  文
阮思凡共同犯攜帶兇器竊盜罪，累犯，處有期徒刑壹年。未扣案
之破壞剪壹支，沒收，於全部或一部不能沒收或不宜執行沒收時
，追徵其價額。未扣案之犯罪所得新臺幣伍仟元，沒收，於全部
或一部不能沒收時，追徵之。
吳振瑞共同犯攜帶兇器竊盜罪，處有期徒刑拾壹月。未扣案之犯
罪所得新臺幣伍仟元，沒收，於全部或一部不能沒收時，追徵之
。
    事實及理由
一、被告阮思凡、吳振瑞所犯均為非死刑、無期徒刑、最輕本刑
    為3年以上有期徒刑之罪，亦非高等法院管轄第一審案件者
    ，且於訊問程序進行中，被告等先就被訴事實為有罪之陳述
    ，經告知被告簡式審判程序之旨，並聽取檢察官、被告等及
    其辯護人之意見後，本院依刑事訴訟法第273條之1規定，裁
    定進行簡式審判程序，是本件之證據調查，依刑事訴訟法第
    273條之2及第159條第2項規定，不適用傳聞法則有關限制證
    據能力及證據調查之規定。
二、本件事實、證據，除證據並所犯法條欄一、證據證據清單及
    待證事實編號4待證事實第2行寶特「瓶」口誤載為「憑」，
    及證據部分補充：被告阮思凡、吳振瑞於本院審理中之自白
    （見本院卷第61、70、74-75頁）外，餘與檢察官起訴書之
    記載相同，茲引用之（如附件）。
三、論罪科刑：
　㈠刑法第321條第1項第3款之攜帶兇器竊盜罪，係以行為人攜帶
    兇器為其加重條件，此所謂兇器，其種類並無限制，客觀上
    足對人之生命、身體、安全構成威脅，具有危險性之兇器均
    屬之，且只須行竊時攜帶此危險性工具為已足，並不以攜帶
    之初有行兇之意圖為必要（最高法院79年台上字第5253號判
    決意旨參照）。查被告2人本案犯行時所使用之破壞剪，既
    可切割電纜線，客觀上當足以對人之生命、身體、安全構成
    威脅，顯具有危險性，依上揭判決意旨，核屬兇器無疑。
　㈡是核被告2人所為，均係犯刑法第321條第1項第3款之攜帶兇
    器竊盜罪。
　㈢被告2人就本案犯行，有犯意聯絡與行為分擔，均應論以共同
    正犯。
　㈣被告阮思凡前因公共危險等案件，經本院以109年度原交簡字
    第292號判決判處有期徒刑4月、3月，並定應執行有期徒刑5
    月確定，於110年4月4日徒刑執行完畢出監之情，有其臺灣
    高等法院被告前案紀錄表1份在卷可佐。被告阮思凡於有期
    徒刑執行完畢後5年內，故意再犯本案有期徒刑以上之罪，
    為累犯。本院認本案尚無司法院釋字第775 號解釋意旨所述
    因現行累犯規定不分情節、一律加重最低本刑，且不符合刑
    法第59條所定要件造成行為人罪刑不相當之情形，故仍依刑
    法第47條第1項規定加重其刑。
　㈤爰以行為人之責任為基礎，審酌被告阮思凡於本案發生前有
    多次違反毒品危害防制條例、贓物、公共危險及多次竊盜等
    案件之前科紀錄（累犯部分不重覆評價）；被告吳振瑞於本
    案發生前有多次竊盜等案件之前科紀錄（本案不構成累犯）
    ，此有其等臺灣高等法院被告前案紀錄表各1份在卷可佐。
    被告2人正值青年，身體健全，卻不思以己身之力循正當途
    徑獲取所需，猶為貪圖一己之私利，一再恣意竊取財物，破
    壞告訴人對於財產之管領權，並影響社會治安，且所竊取之
    物為電線類品項，數量非少，造成告訴人須支出相當之修復
    費用，並影響用電，犯罪所造成之損害難謂輕微，顯然欠缺
    法治觀念，所為應予嚴格非難。且被告2人均未能與告訴人
    達成和解或賠償，犯罪所生損害未受彌補。惟念被告2人犯
    後均能坦承犯行，犯後態度尚可。酌以被告2人犯罪動機、
    犯罪過程與手段、共犯部分犯罪角色之分擔情況、所竊取物
    品之價值、告訴人所受之損失程度。兼衡被告2人於本院審
    理時自陳之智識程度、家庭、生活、經濟與工作狀況（見本
    院卷第75頁）等一切情狀，就其等所犯分別量處如附表所示
    之刑。
四、沒收：
　㈠犯罪所用之物：
　⒈按供犯罪所用之物，屬於犯罪行為人者，得沒收之；前2項之
    沒收，於全部或一部不能沒收或不宜執行沒收時，追徵其價
    額，刑法第38條第2項前段、第4項定有明文。
　⒉查未扣案之破壞剪1支，為被告阮思凡本案犯罪所用之物，且
    為被告阮思凡所有，業據其於偵查中供承在卷（見警卷第3-
    5頁，偵卷第100頁），爰依上揭規定在被告阮思凡上開罪刑
    項下宣告沒收，並於全部或一部不能沒收或不宜執行沒收時
    ，追徵其價額。
　㈡犯罪所得：
　⒈按犯罪所得，屬於犯罪行為人者，沒收之；前2項之沒收，於
    全部或一部不能沒收或不宜執行沒收時，追徵其價額；第1
    項及第2項之犯罪所得，包括違法行為所得、其變得之物或
    財產上利益及其孳息，刑法第38條之1第1項前段、第3項、
    第4項分別定有明文。又按共同正犯犯罪所得之沒收或追徵
    ，應就各人所分得之數為之。倘若共同正犯內部間，對於不
    法利得分配明確時，應依各人實際分配所得宣告沒收；若共
    同正犯成員對不法所得並無處分權限，與其他成員亦無事實
    上之共同處分權限者，自不予諭知沒收；然若共同正犯各成
    員對於不法利得享有共同處分權限，惟彼此間分配狀況未臻
    具體或明確，自應負共同沒收之責，所謂負共同沒收之責，
    參照民法第271條「數人負同一債務，而其給付可分者，除
    法律另有規定或契約另有訂定外，應各平均分擔之」，民事
    訴訟法第85條第1項前段規定「共同訴訟人，按其人數，平
    均分擔訴訟費用」等規定之法理，即係平均分擔之意。
　⒉查被告阮思凡、吳振瑞販賣所竊電纜線各分得新臺幣（下同
    ）5000元，為其等之犯罪所得，亦據其等於偵查中供承在卷
    （見警卷第5、15頁，偵卷第100、104頁）；本件犯罪所得
    既已分配被告2人各5000元，且均未扣案，亦均未實際合法
    發還被害人，應依各人實際分配所得宣告沒收，故應在被告
    阮思凡、吳振瑞上開罪刑項下分別宣告沒收之，並於全部或
    一部不能沒收時，追徵之。　
五、依刑事訴訟法第273條之1第1項、第299條第1項前段、第310
    條之2、第450條第1項、第454條第2項，判決如主文。
六、如不服本判決，得自收受送達之翌日起20日內向本院提出上
    訴狀（應附繕本），其未敘述上訴理由者，應於上訴期間屆
    滿後20日內補提理由書狀於本院，上訴於臺灣高等法院高雄
    分院。
本案經檢察官鄭央鄉提起公訴，檢察官楊婉莉到庭執行職務。
中　　華　　民　　國　　111 　年　　9 　　月　　7　　日

                  刑事第四庭    法  官  沈婷勻


以上正本證明與原本無異。
如不服本判決應於收受判決後20日內向本院提出上訴書狀，並
應敘述具體理由；其未敘述上訴理由者，應於上訴期間屆滿後
20日內向本院補提理由書（均須按他造當事人之人數附繕本）
「切勿逕送上級法院」。
中　　華　　民　　國　　111 　年　　9 　　月　　7　　日
                                書記官  張語恬

附錄論罪科刑法條全文：
中華民國刑法第321條
犯前條第1項、第2項之罪而有下列情形之一者，處6月以上5年以
下有期徒刑，得併科50萬元以下罰金：
一、侵入住宅或有人居住之建築物、船艦或隱匿其內而犯之。
二、毀越門窗、牆垣或其他安全設備而犯之。
三、攜帶兇器而犯之。
四、結夥三人以上而犯之。
五、乘火災、水災或其他災害之際而犯之。
六、在車站、港埠、航空站或其他供水、陸、空公眾運輸之舟、
    車、航空機內而犯之。
前項之未遂犯罰之。
　　
【附件】
臺灣屏東地方檢察署檢察官起訴書
                                     111年度偵字第3635號
　　被　　　告　阮思凡　男　30歲（民國00年0月00日生）
　　　　　　　　　　　　住屏東縣○○○鄉○○巷00○0號
　　　　　　　　　　　　 (另案羈押於法務部○○○○○○○
                          ○)
　　　　　　　　　　　　國民身分證統一編號：Z000000000號
　　　　　　　　吳振瑞　男　32歲（民國00年0月00日生）
　　　　　　　　　　　　住屏東縣○○鄉○○路00號
　　　　　　　　　　　　 (另案羈押於法務部○○○○○○○  ○)
　　　　　　　　　　　　國民身分證統一編號：Z000000000號
上列被告等因竊盜案件，已經偵查終結，認應提起公訴，茲敘述
犯罪事實及證據並所犯法條如下：
　　　　犯罪事實
一、阮思凡前於民國103年間因施用毒品案件，經臺灣屏東地方
    法院(下稱屏東地院)以103年原簡字第116號判決判處有期徒
    刑6月確定，並與他案定應執行有期徒刑1年11月確定，於10
    6年6月22日縮短刑期假釋出監，於107年1月23日假釋期滿，
    未經撤銷假釋視為執行完畢。詎其不知悔悟，與吳振瑞共同
    意圖為自己不法之所有，基於竊盜之犯意聯絡，於民國110
    年9月19日20時許，攜帶客觀上可傷人身體而可供兇器使用
    之破壞剪，由阮思凡騎乘車牌號碼000-0000號普通重型機車
    搭載吳振瑞，2人共同前往屏東縣○○鄉○○○段00000○00000地
    號，由中租能源公司所設立、柳慶雲所管理之太陽能發電廠
    ，以上開破壞剪將電廠配電箱之電纜線(80平方線600米、20
    平方接地線150米)剪斷，得手後旋即騎乘機車逃逸。嗣經柳
    慶雲發覺上開財物遭竊後，報警處理始查悉上情。
二、案經柳慶雲訴由屏東縣政府警察局屏東分局報告偵辦。
　　　　證據並所犯法條
一、證據清單及待證事實    
編號 證據名稱 待證事實 1 被告阮思凡於警詢及偵查中之供述。 坦承於上開時、地，與被告吳振瑞共同行竊電纜線之事實。 2 被告吳振瑞於警詢及偵查中之供述。 坦承於上開時、地，與被告阮思凡共同行竊電纜線之事實。 3 ⑴告訴人柳慶雲於警詢時之指訴。 ⑵現場照片15張。 證明於上開時、地，其所管理之太陽能電廠電纜線遭竊之事實。 4 ⑴刑事案件證物採驗紀錄表。 ⑵內政部警政署刑事警察局110年11月26日刑生字第1108013584號鑑定書 佐證於案發現場所採集現場遺留之寶特瓶憑口棉棒、現場飲料吸管送檢驗後，結果與被告阮思凡相同DNA-STR型別之事實。 5 公路監理電子閘門車號查詢機車車籍資料1份。 佐證被告阮思凡所騎乘之機車為其所有，並騎乘該車輛於上開時、地行竊之事實。 
二、核被告阮思凡、吳振瑞上開所為，均係犯刑法第321條第1項
    第3款之攜帶凶器之加重竊盜罪嫌。又被告阮思凡、吳振瑞
    就上開所為，有犯意聯絡及行為分擔，請以共同正犯論處。
    又被告阮思凡前有如事實欄所載之犯罪科刑及執行情形，有
    刑案資料查註紀錄表在卷可參，其於有期徒刑執行完畢後，
    5 年以內故意再犯本件有期徒刑以上之罪，為累犯，請依刑
    法第47條第1項之規定及大法官釋字第775號解釋意旨，審酌
    加重其刑。另被告阮思凡、吳振瑞販賣所竊電纜線各分得50
    00元，為其等之犯罪所得，請依刑法第38條之1第1項、第3
    項之規定宣告沒收於，於全部或一部不能沒收或不宜執行沒
    收時，追徵其價額；未扣案之車牌號碼000-0000號普通重型
    機車及破壞剪，係被告阮思凡所有且供犯罪所用之物，請依
    刑法第38條第2項前段規定宣告沒收之
三、依刑事訴訟法第251條第1項提起公訴。
　　此致
臺灣屏東地方法院
中　　華　　民　　國　 111　　年　　6 　　月　　23　　日
　　　　　　　　　　　　　檢　察　官    鄭央鄉
本件正本證明與原本無異
中　　華　　民　　國　 111　　年　　6 　　月　　28　　日
                          書　記　官    曾于祐
附錄本案所犯法條全文
中華民國刑法第321條
犯前條第 1 項、第 2 項之罪而有下列情形之一者，處 6 月以
上 5 年以下有期徒刑，得併科 50 萬元以下罰金：
一、侵入住宅或有人居住之建築物、船艦或隱匿其內而犯之。
二、毀越門窗、牆垣或其他安全設備而犯之。
三、攜帶兇器而犯之。
四、結夥三人以上而犯之。
五、乘火災、水災或其他災害之際而犯之。
六、在車站、港埠、航空站或其他供水、陸、空公眾運輸之舟、
    車、航空機內而犯之。
前項之未遂犯罰之。